# 请教：集团内部企业之间统借统还拆借及利息的账务处理

提问人：黑皮九段 时间：2021-05-24 16:09:42
请教各位老师：
假设企业集团下同一控制的企业之间存在资金拆借。
1. 是否必须明确是哪一笔金融机构的借款？可否将多笔金融机构借款混合拆借，使用综合利率计息？
2. 短期的资金往来判断是否应计息的标准是什么？3. 若计息，内部拆借期间的借款利息应该计其他业务收入？是否可以冲减利息费用或者计利息收入？

回答人：chenyiwei
1 、可以自行选择，需要确保合理、公允和切实可行。
2 、理论上均应计息。如果不计息，则应从行业惯例、拆借时间、与其他交易之间的关联（一揽子交易）等各方面因素予以合理解释。
3 、目前对于非金融企业的拆借利息一般列入“财务费用——利息收入”或者投资收益。